# 加急！关于公司分立，净资产出资问题

提问人：miss0832 时间：2012-09-07 17:15:48
假设分立前 原公司净资产 3000 万元，其中实收资本 2000 万，未分配利润 1000 万。 分立后，存续公司净资产 2300 万元，其中实习资本 1500 万元，未分配利润 800 万元。 那么新设公司如果实收资本为 500 万元，剩余的 200 万元净资产应在未分配利润反应还是资本公积反应呢，涉及哪些税收呢？急，在线等解答！！感谢各位老师

回答人：chenyiwei
由于新公司是新设立的会计主体，相当于股东以 700 万元净资产出资设立新公司，新公司的注册资本为 500 万元，相应差额 200 万元应计入资本公积。

提问人：zerov 时间：2012-09-07 20:56:54
回复 chenyiwei 的帖子
想请教陈老师，新成立公司中有 200 万元是母公司的未分配利润，这部分在税务上如何处理？要纳税吗？有筹划空间不？

回答人：chenyiwei
个人理解，这部分由未分配利润形成的净资产应视作对原公司股东的分配，股东按照股息红利分配进行税务处理，如果是个人股东，应计入个人所得额。但完税后长期股权投资的计税基础可相应增加。

提问人：miss0832 时间：2012-09-08 08:30:44
回复 chenyiwei 的帖子
这 200 万直接计入资本公积吗?需不需要股东先分配再出资，如果先分配不是要交个税？能不能不分配直接计资本公积呢？

回答人：chenyiwei
会计处理上，新公司是直接计入资本公积。不需要先分配再出资。是否需要交纳个税的问题，各地政策不一，建议咨询当地税务机关意见。